# 同一控制长期股权投资合并日之前的会计处理的三个问。

提问人：wufaxian 时间：2019-10-21 19:03:15
请看下图三条红线
1 、什么叫 “暂不进行会计处理”，什么叫 “直至处置该项投资时。”？处置在这里的含义是？合并日之前持有的股权投资，无论任何原因确实价值发生了变化，此时不进行会计处理，怎么反应这种变化？
2 、“应采用权益法核算而确认的被投资单位净资产中，除净损益，其他综合收益和利润分配以外的所有者权益其他变动暂不进行会计处理。”应采用权益法核算，而确认的被投资单位净资产中，除净损益，其他综合收益和利润分配以外的所有者权益，其他变动暂不进行会计处理。直至处置该项投资是转入当期损益。--------我记得因为其他投资者增减资，导致联营公司所有者权益发生变动，比如调整了资本公积金。这样的调整也需要体现在长期股权投资当中吧？在这里怎么又变成暂不进行会计处理的呢？什么是处置该项投资？如果一直不处置，难道在报表上就不体现利润分配以外的所有者权益的其他变动吗？
3 、这里讨论的是不属于一揽子交易的取得控制权日。意思应该是投资方逐渐增加在被投资方占有股权。第三个红线“其中处置后的剩余股权，采用成本法或权益法核算的其他综合收益和其他所有者权益应按比例结转，处置后的剩余股权，不再属于长期股权投资的核算范围的.........”。-----------------这好像是在讨论投资公司在被投资企业的股权比例逐渐下降的情况吧。？既然文中（ 3 ）讨论的都是合并日之前到合并日的情况。“处置” 的含义应该是增加在被投资企业的股权比例吧。那为什么在第三个红线的部分 “处置” 的含义似乎又是在降低被投资单位的股权比例？“处置” 在这里究竟是什么意思？

回答人：chenyiwei
1 、“暂不进行会计处理” 是指，对这部分其他综合收益继续挂账，不作结转损益或者转入留存收益的处理，直到后续处置对该子公司的股权投资时。这是为了确保在同一控制下合并的合并日不产生损益影响。
2 、这部分其他权益变动的来源如你所理解。在合并日暂不处理的原因以及“处置” 的理解同 1 。
3 、在讨论投资公司在被投资企业的股权比例逐渐下降的情况。即合并日后新发生的另一项独立交易的处理。